【裁判字號】    98,審訴,4087
【裁判日期】    981120
【裁判案由】    毒品危害防制條例
【裁判全文】
臺灣高雄地方法院刑事判決            98年度審訴字第4087號
公  訴  人  臺灣高雄地方法院檢察署檢察官
被      告  乙○○
上列被告因毒品危害防制條例案件，經檢察官提起公訴（98年度
毒偵字第5099號、第5264號），被告於準備程序中就被訴事實為
有罪之陳述，經本院告知簡式審判程序之旨，並聽取被告與公訴
人之意見後，本院合議庭裁定由受命法官獨任進行簡式審判程序
，判決如下：
    主  文
乙○○犯施用第一級毒品罪共貳罪，均累犯，各處有期徒刑拾壹
月。應執行有期徒刑壹年捌月。
    事實及理由
一、犯罪事實：
    乙○○前於民國90年間因施用毒品案件，經送觀察、勒戒後
    ，認有繼續施用毒品之傾向，經本院以90年毒聲字第3434號
    裁定送強制戒治，嗣於90年11月13日停止戒治之執行釋放付
    保護管束，於91年6 月5 日保護管束期滿、停止執行之處分
    未經撤銷視為執行完畢，並由臺灣高雄地方法院檢察署檢察
    官以91年度戒毒偵字第559 號不起訴處分確定；復於前開觀
    察、勒戒執行完畢後5 年內，於95年間再犯連續施用毒品案
    件，經本院以95年訴字第1547號判處有期徒刑1 年確定，嗣
    經減刑並於96年8 月26日縮刑期滿執行完畢；又於96年間因
    犯施用毒品案件，經本院以96年訴字第2236號判處有期徒刑
    1 年確定，嗣經減刑確定後，於97年5 月21日縮刑期滿執行
    完畢；繼於98年間再犯施用毒品案件，經本院98年度審訴字
    第2537號判決處有期徒刑8 月、8 月確定。詎其猶不知悔改
    及戒絕毒癮，復分別基於施用第一級毒品海洛因之犯意，為
    下列犯行：
  (一)於98年7 月22日中午12時許，在高雄縣路竹鄉○○路的東公
    廟廁所內，將海洛置入針筒內，以注射之方式，施用第一級
    毒品海洛因1 次，嗣於同年月23日上午8 時許，在高雄縣路
    竹鄉○○路某處為警盤查，並經其同意採集尿液送驗後，結
    果呈可待因、嗎啡命陽性反應，進而始悉上情。
  (二)於98年8 月3 日上午10時許，在同上開地點，將海洛因置入
    針筒內，以注射之方式，施用第一級毒品海洛因1 次，嗣於
    同年月5 日下午4 時許，在高雄縣路竹鄉○○路某處為警盤
    查，經其同意採集尿液送驗後，結果呈可待因、嗎啡及陽性
    反應，進而始悉上情。
二、證據：
  (一)犯罪事實(一)部分：
    1.台灣檢驗科技股份有限公司98年8 月4 日濫用藥物尿液檢
      驗報告。
    2.高雄縣警察局湖內分局煙毒、麻藥案件嫌犯代號與真實姓
      名對照表。
    3.被告之自白。
  (二)犯罪事實(二)部分：
    1.台灣檢驗科技股份有限公司98年8 月19日濫用藥物尿液檢
      驗報告。
    2.高雄縣警察局湖內分局煙毒、麻藥案件嫌犯代號與真實姓
      名對照表。
    3.被告之自白。
三、論罪：
  (一)被告前因施用毒品案件經裁定送觀察、勒戒、強制戒治，執
    行完畢後，又因於5 年內施用毒品，經判刑確定，是被告於
    「初犯」經觀察、勒戒強制戒治後，曾於5 年內再犯，經依
    法追訴處罰，本案已屬3 犯以上，與毒品危害防制條例第條
    第3項「五年後再犯」之情形有別，且因已於「五年內再犯」
    ，顯見其再犯率甚高，原實施觀察、勒戒或強制戒治，已無
    法收其實效，而無5 年戒斷期之存在，自無再經觀察、勒戒
    及強制戒治之必要，檢察官逕行起訴，即無不合，合先敘明
    。
  (二)按海洛因係毒品危害防制條例第2條第2項第1 款所稱之第一
    級毒品，不得持有、施用。是核被告施用海洛因之行為，均
    係犯該條例第10條第1 項之施用第一級毒品罪，其持有第一
    級毒品，嗣進而施用之，持有之低度行為應為施用之高度行
    為所吸收，均不另論罪。又被告前有如事實欄所載之前科及
    執行完畢紀錄，有其本院院內索引卡紀錄表報表、臺灣高等
    法院被告前案紀錄表各1 份在卷可按，其於5 年以內再犯本
    件有期徒刑以上之罪，為累犯，均應依刑法第47條第1 項之
    規定，加重其刑。被告所犯上開2 行為，犯意各別，行為互
    殊，所犯構成要件不同，應予分論併罰。
四、科刑：
    爰審酌被告施用毒品之行為不僅戕害自身身心健康，亦間接
    影響社會治安，被告前經觀察、勒戒、強制戒治後，仍未能
    戒斷毒癮，復多次再犯毒品案件經判處徒刑，已如前述，顯
    見其對毒品之依賴情形非輕，並考量被告犯後坦承犯行等一
    切情狀，而分別量處如主文所示之刑，及定其應執行之刑。
據上論斷，應依刑事訴訟法第273 條之1 第1 項、第284 條之1
、第299 條第1 項前段，毒品危害防制條例第10條第1 項，刑法
第11條前段、第47條第1 項、第51條第5 款，判決如主文。
本案經檢察官甲○○到庭執行職務
中    華    民    國    98    年    11    月    20    日
                  刑事第十庭  法  官    呂明燕
以上正本證明與原本無異。
如不服本判決應於收受本判決後10日內向本院提出上訴書狀，並
應敘述具體理由，如未敘述上訴理由者，應於上訴期間屆滿後20
日內補提理由書狀於本院（均須按他造當事人之人數附繕本）「
切勿逕送上級法院」。
中    華    民    國    98    年    11    月    20    日
                              書記官    張琇晴
附錄本判決論罪科刑之法條：
毒品危害防制條例第10條
施用第一級毒品者，處六月以上五年以下有期徒刑。
施用第二級毒品者，處三年以下有期徒刑。


司法院資訊處製作；財團法人民間司法改革基金會備份。
